Minutes et répertoires du notaire Claude I ROYER, janvier 1675 - 23 avril 1709 (étude I)
Archives nationales
- Minutes de Claude I ROYER, janvier 1675 - juin 1709; MC/ET/I/168 - MC/ET/I/236
  - Minutes. 1694, janvier - 1694, juin, janvier 1694 - juin 1694; MC/ET/I/199
    - Contrat de mariage entre Pierre Arnault, conseiller du Roi en la Sénéchaussée et siège présidial d'Angoumois, rue de la Harpe, et Marguerite Catherine de Vouges, fille de Pierre de Vouges, conseiller du Roi Trésorier de France au bureau des finances de la généralité de Poitiers, rue du cimetière Saint-André-des-Arts., 19 juin 1694; MC/ET/I/199
      contrat de mariage; Harpe (rue de la); Arnault, Pierre; Vouges, Marguerite Catherine de; Vouges, Pierre de
  - Minutes. 1694, juillet - 1694, décembre, juillet 1694 - décembre 1694; MC/ET/I/200
    - Inventaire après décès de Charles-Claude Ozanne, marchand maître boulanger, rue de Seine, époux de Anne Dourlans., 1er juillet 1694; MC/ET/I/200
      inventaire après décès; Seine (rue de); Ozanne, Charles-Claude; Dourlans, Anne; boulanger
    - Contrat de mariage entre Jean Louvet, charpentier, Hôtel royal des Invalides et Françoise Camin, veuve de Hubert Ramin, tisserand, rue du Four, 9 juillet 1694; MC/ET/I/200
      contrat de mariage; Invalides (hôtel des); Four (rue du); Louvet, Jean; Camin, Françoise; Ramin, Hubert; charpentier; tisserand
    - Contrat de mariage entre François Josserand, dit Salomon, maître et marchand distillateur d'eau de vie et de toutes sortes de liqueurs, grande rue du Bac et Louise Lenclan, fille d'Adrien Lenclan, marchand maître brasseur de bière, grande rue du Bac., 19 juillet 1694; MC/ET/I/200
      contrat de mariage; Bac (rue du); Josserand dit Salomon, François; Lenclan, Louise; Lenclan, Adrien; commerçant; distillateur
    - Testament de Marie Madeleine Tessier dit Luchet, rue du Sépulcre, femme de Jean Desmoulins, domestique de monsieur le marquis de Bousse., 25 juillet 1694; MC/ET/I/200
      testament; Saint-Sépulcre (rue du); Tessier, Marie Madeleine; Desmoulins, Jean; Bousse (marquis de)
    - Contrat de mariage entre Antoine Desfosses, officier emballeur, rue Saint-Jacques et Anne du Fresne, veuve de François Robert, laboureur à Verdun, rue Saint-Jacques., 1er août 1694; MC/ET/I/200
      contrat de mariage; Saint-Jacques (rue); Verdun (Meuse); Desfosses, Antoine; Du Fresne, Anne; Robert, François; agriculteur
    - Contrat de mariage entre François Petu, voiturier par eau à la grenouillère et Marie Allix, blanchisseuse, veuve de Guillaume Moullin à la grenouillère., 2 août 1694; MC/ET/I/200
      contrat de mariage; Grenouillière (quai de la); Petu, François; Allix, Marie; Moullin, Guillaume; transporteur de marchandises; teinturier blanchisseur
    - Contrat de mariage entre Jacques Henry, valet de chambre de Mr. Le marquis de Thury, rue des Saints-Pères et Marie Sabine Cille, fille de Remy Cille, homme d'affaire de monsieur le comte d'Estienne de Montigny Saint-Christophe en Flandres, rue des Saints-Pères., 4 août 1694; MC/ET/I/200
      contrat de mariage; Saints-Pères (rue des); Henry, Jacques; Thury (marquis de); Cille, Marie Sabine; Cille Remy; Estienne de Montigny Saint-Christophe (comte d'); employé de maison; intendant particulier (Ancien Régime)
    - Contrat de mariage entre Gonsalve Joseph Carvalho Pattalin, intendant des bâtiments et maisons royales du Portugal, et Marie Claire Geneviève Bretagne de Vertus, fille de Claude de Bretagne, rue des Prouvaires., 9 août 1694; MC/ET/I/200
      contrat de mariage; Prouvaires (rue des); Carvalho Pattalin, Gonsalve Joseph; Bretagne de Vertus, Marie Claire Geneviève; Bretagne, Claude de
    - Testament de Marguerite Angélique de Bretaigne de Champtoce, rue Saint-Dominique., 16 août 1694; MC/ET/I/200
      testament; Saint-Dominique (rue); Bretaigne de Champtoce, Marguerite Angélique de
    - Contrat de mariage entre Isaac Baritault, officier, hôtel royal des Invalides, et Anne Bougon, fille de Pierre Bougon, grande rue du Bac., 21 août 1694; MC/ET/I/200
      contrat de mariage; Invalides (hôtel des); Bac (rue du); Baritault, Isaac; Bougon, Anne; Bougon, Pierre
    - Contrat de mariage entre René Lerat, chirurgien à Paris, rue Neuve Saint-Eustache et Marie-Geneviève Dassonville, fille de Nicolas Dassonville, marchand frauger, bourgeois de Paris, rue des Fossés Montmartre, 24 août 1694; MC/ET/I/200
      contrat de mariage; Neuve-Saint-Eustache (rue); Fossés-Montmartre (rue des); Lerat, René; Dassonvile, Marie-Geneviève; Dassonville, Nicolas.; chirurgien; commerçant
    - Inventaire après décès de Marguerite Angélique de Bretaigne, rue Saint-Dominique., 26 août 1694; MC/ET/I/200
      inventaire après décès; Saint-Dominique (rue); Bretaigne, Marguerite Angélique de
    - Testament de Marie Anceaume, rue Guisarde, veuve de Simon Perreau, maître maréchal et bourgeois de Paris., 1er septembre 1694; MC/ET/I/200
      testament; Guisarde (rue); Anceaume, Marie; Perreau, Simon
    - ANCEAUME (Marie) § Testament de Marie ANCEAUME, 1er septembre 1694; MC/ET/I/200
      testament; Anceaume, Marie
    - Contrat de mariage entre Nicolas Barroyer, cocher, rue de Bourbon, et Marie Anne Stiebbe, fille de Pierre Stiebbe, tapissier de hautelisse, rue de Bourbon., 6 septembre 1694; MC/ET/I/200
      contrat de mariage; Barroyer, Nicolas; Stiebbe, Marie Anne; Stiebbe, Pierre; tapissier; conducteur de véhicules
    - Contrat de mariage entre Charles Le Tellier dit Florimont, boulanger, rue du Sépulcre et Madelaine Bezançon, fille de Thomas Bezançon, juré mouleur de bois, bourgeois de Paris, rue du Vieux-Colombier., 24 septembre 1694; MC/ET/I/200
      contrat de mariage; Saint-Sépulcre (rue du); Vieux-Colombier (rue du); Le Tellier dit Florimont, Charles; Bezançon, Madeleine; Bezançon, Thomas; boulanger; officier civil (Ancien Régime)
    - Testament d'Anne Herlau, rue Saint-Jacques, épouse de Jean Claude Joseph Daumont., 10 octobre 1694; MC/ET/I/200
      testament; Saint-Jacques (rue); Herlau, Anne; Daumont, Jean Charles Joseph
    - Contrat de mariage entre Eloi Fauvel, maître serrurier, rue du Coeur Volant et Marguerite Verdillat, fille de Jacques Verdillat, maître serrurier, préau de la foire Saint-Germain., 10 octobre 1694; MC/ET/I/200
      contrat de mariage; Coeur-Volant (rue du); Saint-Germain (foire); Fauvel, Eloi; Verdillat, Marguerite; Verdillat, Jacques; serrurier
    - Contrat de mariage entre Jean Lavallée, cocher, grande rue du Bac et Marguerite Pestalle, fille de François Pestalle, maçon à Crécy-en-Brie, grande rue du Bac., 14 octobre 1694; MC/ET/I/200
      contrat de mariage; Bac (rue du); Lavallée, Jean; Pestalle, Marguerite; Pestalle, François; conducteur de véhicules; maçon
    - Contrat de mariage entre Jean champion, soldat, rue des Vieilles Tuileries, et Marie Trezé, veuve de Jean Renard, soldat, rue du Bac., 16 octobre 1694; MC/ET/I/200
      contrat de mariage; Vieilles-Tuileries (rue des); Bac (rue du); Champion, Jean; Trezé, Marie; Renard, Jean
    - Contrat de mariage entre Regnault Forbet, avocat en parlement, rue de Clery et Anne Boivin, fille de Toussaints Boivin, bourgeois de Paris, rue Montorgueil., 19 octobre 1694; MC/ET/I/200
      contrat de mariage; Cléry (rue de); Montorgueil (rue); Forbet, Regnault; Boivin, Anne; Boivin, Toussaints; avocat au parlement (Ancien Régime)
    - Testament de Catherine Dutants, rue de la Savaterie., 23 octobre 1694; MC/ET/I/200
      testament; Savaterie (rue de la); Dutants, Catherine
    - Testament de Jacques Calvé, cocher, rue Saint-Dominique., 9 novembre 1694; MC/ET/I/200
      testament; Saint-Dominique (rue); Calvé, Jacques
    - Contrat de mariage entre Antoine-Charles de Laubertye, rue des Grands-Augustins et Marguerite Lemoyne, veuve de Jacques Pititot, capitaine suisse dans le régiment de Stopa, rue Sainte-Marguerite., 13 novembre 1694; MC/ET/I/200
      contrat de mariage; Grands-Augustins (rue des); Sainte-Marguerite (rue); Laubertye, Antoine-Charles de; Lemoyne, Marguerite; Pititot, Jacques
    - Inventaire après décès de Henry Boucquet, écuyer, de monsieur le comte de Persat, rue des Grands Augustins, époux de Catherine Delaistre., 19 novembre 1694; MC/ET/I/200
      inventaire après décès; Grands-Augustins (rue des); Boucquet, Henry; Delaistre, Catherine; Persat (comte de)
    - Testament de Aignan André François Thomas de Santigny, l'un des mousquetaires du Roi en sa première compagnie, rue de Beaune., 20 novembre 1694; MC/ET/I/200
      testament; Beaune (rue de); Santigny, Aignan André François Thomas de
    - Contrat de mariage entre Antoine Corbie, maître savetier, rue du Four, et Marie Blaistry, fille de Louis Blaistry, procureur fiscal du lieu du Breuil, rue de Bussy., 20 novembre 1694; MC/ET/I/200
      contrat de mariage; Buci (rue de); Four (rue du); Corbie, Antoine; Blaistry, Louis; Blaistry, Marie; bottier
    - Contrat de mariage entre Jean de La Rivière, rue des Boucheries, et Marie Gabrielle Cantot, fille de Sébastien Cantot, maître chirurgien, juré et bourgeois de Paris, rue des Boucheries., 24 novembre 1694; MC/ET/I/200
      contrat de mariage; La Riviere, Jean de; Cantot, Marie Gabrielle; Cantot, Sébastien; chirurgien
    - Contrat de mariage entre Juste Elouen dit la Rivière, chef de cuisine, rue du Four et marie Guyot, fille de François Guyot, marchand à Chalons, rue du Four., 26 novembre 1694; MC/ET/I/200
      contrat de mariage; Four (rue du); Elouen, Juste dit La Rivière; Guyot, Marie; Guyot, François; commerçant
    - Testament de Louise Chereau Du Granier, rue de Grenelle., 5 décembre 1694; MC/ET/I/200
      testament; Grenelle (rue de); Chereau Du Granier, Louise
    - Contrat de mariage entre François Patron, maître boulanger, rue du Vieux Colombier et Anne Dourlans, veuve de Charles-Claude Ozanne, maître boulanger, rue de Seine., 5 décembre 1694; MC/ET/I/200
      contrat de mariage; Seine (rue de); Patron, François; Dourlans, Anne; Ozanne, Charles-Claude; boulanger
    - Testament de Etienne Marin, marchand de vins, rue du Bac., 14 décembre 1694; MC/ET/I/200
      testament; Bac (rue du); Marin, Etienne; commerçant
    - Inventaire après décès de Marie Berger, rue Sautonge, veuve de René Lelong, marchand bourgeois de Paris., 22 décembre 1694; MC/ET/I/200
      inventaire après décès; Berger, Marie; Lelong, René; commerçant
    - BERGER (Marie) § Inventaire après décès de Marie BERGER, 22 décembre 1694; MC/ET/I/200
      inventaire après décès; Berger, Marie
    - Contrat de mariage entre Louis Vigreux, marchand de chevaux, rue de la Corne, et Marie Vallentin, veuve de Elie Loutre, l'un des 350 barbiers perruquiers baigneurs étuvistes de Paris, rue des Boucheries., 2 juillet 1697; MC/ET/I/200
      contrat de mariage; Corne (rue de la); Vigreux, Louis; Vallentin, Marie; Loutre, Elie; coiffeur; commerçant
  - Minutes. 1695, janvier - 1695, juin, janvier 1695 - juin 1695; MC/ET/I/201
    - Contrat de mariage entre Jacques Gaucher, concierge du château de Fleury en Bierre près Fontainebleau, rue Vieilles du Temple et Geneviève Gouin, fille de Guillaume Gouin, marchand de vins, rue du Cimetière Saint-André-des-Arts., 25 janvier 1695; MC/ET/I/201
      contrat de mariage; Vieille-du-Temple (rue); Gaucher, Jacques; Gouin, Geneviève; Gouin, Guillaume; concierge; commerçant
    - Testament de Guillaume Arnault, soldat estropié au service du Roi, hôtel royal des Invalides., 28 janvier 1695; MC/ET/I/201
      testament; Invalides (hôtel des); Arnault, Guillaume
    - ARNAULT (Guillaume) § Testament de Guillaume ARNAULT, 28 janvier 1695; MC/ET/I/201
      testament; Arnault, Guillaume
    - Inventaire après décès de Catherine Antheaume, rue Saint-Dominique, épouse de Claude Du Buisson, maître maréchal ferrant., 29 janvier 1695; MC/ET/I/201
      inventaire après décès; Saint-Dominique (rue); Antheaume, Catherine; Du Buisson, Claude; maréchal-ferrant
    - ANTHEAUME (Marie Catherine) § Inventaire après décès de Marie Catherine ANTHEAUME, 29 janvier 1695; MC/ET/I/201
      inventaire après décès; Antheaume, Marie Catherine
    - Contrat de mariage entre Jacques Dubois, soldat aux gardes françaises, rue de Sève et Marie-Jeanne Guerbois, fille de Louis Guerbois, maître bonnetier, rue de Sève., 29 janvier 1695; MC/ET/I/201
      contrat de mariage; Sèvres (rue de); Dubois, Jacques; Guerbois, Marie-Jeanne; Guerbois, Louis; officier de la maison militaire du roi (Ancien Régime); fabricant d'accessoires vestimentaires
    - Contrat de mariage entre François de la Garde, maître pêcheur et aide du pont de Saint-Cloud et Madeleine Loyaute, fille de Claude Loyaute, maître pêcheur, quai de la Grenouillère., 30 janvier 1695; MC/ET/I/201
      contrat de mariage; Grenouillière (quai de la); Garde, François de la; Loyaute, Madeleine; Loyaute, Claude; marin-pêcheur
    - Contrat de mariage entre Liennard de La Cour, cordonnier, rue Sainte-Marguerite et Marie-Françoise Duchesne, fille de François Duchesne, cocquetier, rue Sainte-Marguerite., 6 février 1695; MC/ET/I/201
      contrat de mariage; Sainte-Marguerite (rue); La Cour, Liennard de; Duchesne, Marie-Françoise; Duchesne, François; cordonnier
    - Contrat de mariage entre Charles-François Leguay et Catherine-Angélique Marchand, fille de François Marchand, receveur général et médiateur de la terre et seigneurie de Bougival, Hôtel Royal des Invalides., 7 février 1695; MC/ET/I/201
      contrat de mariage; Invalides (hôtel des); Leguay, Charles-François; Marchand, Catherine-Angélique; Marchand, François
    - Succession de Marie Berger, veuve de René Lelong, marchand bourgeois de Paris., 8 février 1695; MC/ET/I/201
      partage; Berger, Marie; Lelong, René; commerçant
    - Inventaire après décès de Suzanne Houzeau, rue Princesse, épouse de Jean Berault, juré porteur de grains., 8 février 1695; MC/ET/I/201
      inventaire après décès; Princesse (rue); Houzeau, Suzanne; Berault, Jean; magasinier
    - Inventaire après décès de Claudine de Gazaque, rue Saint-André, épouse de François Desnurets, capitaine dans le régiment de Picardie., 8 février 1695; MC/ET/I/201
      inventaire après décès; Saint-André (rue); Gazaque, Claudine de; Desnurets, François
    - Contrat de mariage entre Michel Vigé, rue des Canettes, et Anne Combaut, fille de Pierre Combaut, maître peignier tabletier, rue des Canettes., 9 février 1695; MC/ET/I/201
      contrat de mariage; Canettes (rue des); Vigé, Michel; Combaut, Anne; Combaut, Pierre; tabletier
    - Testament de Michel Josse, bourgeois de Paris, rue de Sève., 10 février 1695; MC/ET/I/201
      testament; Josse, Michel
    - Inventaire aprés décès de Charlotte Petitbou, rue des Boucheries, épouse de Jacques Lalo, maître tailleur d'habits à Paris., 12 février 1695; MC/ET/I/201
      contrat de mariage; Petitbou, Charlotte; Lalo, Jacques; tailleur d'habits
    - Contrat de mariage entre Jacques Couder, maître tailleur d'habits, rue Princesse, et Françoise Madeleine Dussoy, fille de Jean Dussoy, porteur de chaises du Roi, rue Princesse., 14 février 1695; MC/ET/I/201
      contrat de mariage; Princesse (rue); Couder, Jacques; Dussoy, Jean; Dussoy, Madeleine; tailleur d'habits
    - Testament de Marie-Anne Pillier, rue du Four., 9 mars 1695; MC/ET/I/201
      testament; Four (rue du); Pillier, Marie-Anne
    - Inventaire après décès de François Francière, maître serrurier, rue de Sève, époux de Claude Hervé., 15 mars 1695; MC/ET/I/201
      contrat de mariage; Sèvres (rue de); Francière, François; Hervé, Claude; serrurier
    - Inventaire après décès de Elisabeth Clause, rue de Bussy, femme de Jacques Migeon, maître tailleur d'habits., 17 mars 1695; MC/ET/I/201
      inventaire après décès; Buci (rue de); Migeon, Jacques; Clause, Elisabeth; tailleur d'habits
    - Contrat de mariage entre Jacques-Philippes Pigeau, mître couvreur de maison, rue de la bretonnerie et Marie-Madeleine Briqueville, fille de Pierre Briqueville, bourgeois de Paris, rue des deux-anges., 4 avril 1695; MC/ET/I/201
      contrat de mariage; Deux-Anges (rue des); Pigeau, Jacques-Philippes; Briqueville, Marie-Madeleine; Briqueville, Pierre; couvreur
    - Contrat de mariage entre Louis Baudin, cocher, fossés de Monsieur le Prince, et Claude Galloys, fille de Jean Galloys, receveur de la chapelle Saint-Michel, fossés de Monsieur le Prince., 8 avril 1695; MC/ET/I/201
      contrat de mariage; Baudin, Louis; Galloys, Claude; Galloys, Jean; conducteur de véhicules
    - Inventaire après décès de François la Chèvre, l'un des portes verges de l'œuvre et fabrique de l'église et paroisse Saint-Sulpice, en face de l'église, époux d'Adrienne David., 8 avril 1695; MC/ET/I/201
      inventaire après décès; Saint-Sulpice (église); La Chèvre, François; David, Adrienne
    - Contrat de mariage entre Jacques Lalo, maître et marchand tailleur d'habits, rue des Boucheries et Marie Aymée Gesu, fille d'Edme Gesu, marchand, rue et montagne Sainte-Geneviève., 18 avril 1695; MC/ET/I/201
      contrat de mariage; Sainte-Geneviève (rue); Montagne-Sainte-Geneviève (hameau); Lalo, Jacques; Gesu, Marie Aymée; Gesu, Edme; commerçant; tailleur d'habits; commerçant
    - Succession de Suzanne Houzeau, femme de Jean Berault, juré porteur de grains., 18 avril 1695; MC/ET/I/201
      partage; Houzeau, Suzanne; Berault, Jean; magasinier
    - Inventaire après décès d'André Louis de la Coste de Longchamp, valet de chambre et tailleur de son altesse sérénissime madame la duchesse de Conty, rue des Quatre-Vents, époux de Jeanne de la Maille Raye., 25 avril 1695; MC/ET/I/201
      inventaire après décès; Quatre-Vents (rue des); La Coste de Longchamp, André Louis de; La Maille Raye, Jeanne de; employé de maison; tailleur d'habits
    - Contrat de mariage entre Jacques la Fosse, carrier, rue des Vieilles-Tuileries et Marie Briguet, veuve de Jean Daniel, soldat aux gardes, rue des Brodeurs., 1er mai 1695; MC/ET/I/201
      contrat de mariage; Vieilles-Tuileries (rue des); Brodeurs (rue des); La Fosse, Jacques de; Briguet, Marie; Daniel, Jean; carrier
    - Contrat de mariage entre Augustin Laurent de Villeneuve, chirurgien major des gendarmes de la garde du Roi, rue Saint-Honoré, et Marguerite Bautin, veuve de Louis de La Gagnerie, bourgeois de Paris, rue de l'Arbresec., 4 mai 1695; MC/ET/I/201
      contrat de mariage; Arbre-Sec (rue de l'); Saint-Honoré (rue); Villeneuve, Augustin Laurent de; Bautin, Marguerite, La Gagnerie, Louis de; chirurgien
    - Contrat de mariage entre Marin Domini, soldat dans la compagnie de Mr. de Saint-Simon, rue du Bac et Barbe Trotreau, fille de Marc Trotreau., 4 mai 1695; MC/ET/I/201
      contrat de mariage; Bac (rue du); Domini, Marin; Trotreau, Barbe; Trotreau, Marc
    - Succession de Claude Barré, avocat en Parlement, bailli de la ville et comté de Lagny, et sa femme, Marie Pipet., 9 mai 1695; MC/ET/I/201
      partage; Barré, Claude; Pipet, Marie; avocat au parlement (Ancien Régime)
    - Contrat de mariage entre Antoine de Paris, bourgeois de Paris, rue du Sépulcre et Madeleine Reverdy, fille de Guillaume Reverdy, marchand, rue du Sépulcre., 9 mai 1695; MC/ET/I/201
      contrat de mariage; Saint-Sépulcre (rue du); Paris, Antoine de; Reverdy, Madelaine; Reverdy, Guillaume; commerçant
    - Inventaire après décès de Germain Cassiat, faïencier, rue de Pafroy, époux de Germaine Françoise Billart., 10 mai 1695; MC/ET/I/201
      inventaire après décès; Cassiat, Germain; Billart, Françoise; porcelainier
    - Inventaire après décès de Jean Lecourt, bourgeois de Paris, carrefour de la Croix-Rouge, époux de Geneviève Maucel., 13 mai 1695; MC/ET/I/201
      inventaire après décès; Croix-Rouge (carrefour de la); Lecourt, Jean; Maucel, Geneviève
    - Contrat de mariage entre Mathieu Du Poissel, ancien garde du corps du Roi, Hôtel des Invalides et Claude-Françoise Fault-de-Vaulx, veuve de François Boisbesnard, garde du corps du Roi., 6 juin 1695; MC/ET/I/201
      contrat de mariage; Invalides (hôtel des); Bac (rue du); Du Poissel, Mathieu; Fault de Vaulx, Claude-Françoise; Boisbesnard, François; officier de la maison militaire du roi (Ancien Régime)
    - Succession de Françoise David, veuve de Pierre du Costé, maître layetier., 19 juin 1695; MC/ET/I/201
      partage; David, Françoise; Du Costé, Pierre; layetier
    - Contrat de mariage entre Charles Cresté, juré expert arpenteur à la Brosse et Geneviève Rochery, fille de Philippes Rochery, Issy., 23 juin 1695; MC/ET/I/201
      contrat de mariage; Cresté, Charles; Rochery, Geneviève; Rochery, Philippes
    - Contrat de mariage entre Pierre Molinier, bourgeois de Paris, rue de Seine et Marie Boyer, fille de Jean Boyer, marchand à Avallon, rue de Beaune., 30 juin 1695; MC/ET/I/201
      contrat de mariage; Seine (rue de); Beaune (rue de); Molinier, Pierre; Boyer, Marie; Boyer, Jean; commerçant
  - Minutes. 1695, juillet - 1695, décembre, juillet 1695 - décembre 1695; MC/ET/I/202
    - Contrat de mariage entre François Tillet, homme de chambre de l'abbé de Castres, grande rue de Sève, et Marie Gorand, fille de Guillaume Gorand, bourgeois de Paris, et maître tissutier rubannier, grande rue de Sève., 4 juillet 1695; MC/ET/I/202
      contrat de mariage; Sèvres (rue de); Tillet, François; Gorand, Marie; Gorand, Guillaume; abbé; tisserand; passementier
    - Inventaire après décès de Joseph Le Tartu, commis aux aides, rue de Bussy, époux de Jeanne Montaigu., 4 juillet 1695; MC/ET/I/202
      inventaire après décès; Buci (rue de); Le Tartu, Joseph; Montaigu, Jeanne; commis d'administration (Ancien Régime)
    - Contrat de mariage entre Etienne-François Nepveu, maître d'hotel de Monsieur le chevalier de Châtillon, Palais-Royal et Jeanne Montaigu, veuve de Joseph Le Tartu, commis aux aides, rue de Bussy., 4 juillet 1695; MC/ET/I/202
      contrat de mariage; Palais Royal; Buci (rue de); Nepveu, Etienne-François; Montaigu, Jeanne; Le Tartu, Joseph; commis d'administration (Ancien Régime)
    - Testament de Jean-Baptiste de Mazzolay, maître de la Verrerie de Rizancourt, rue du Four., 4 juillet 1695; MC/ET/I/202
      testament; Four (rue du); Mazzolay; Jean-Baptiste de
    - Innventaire près décès de Jean-Baptiste de Mazzolay, maître de la Verrerie de Rizancourt, rue du Four, époux de Jeanne Quenot., 9 juillet 1695; MC/ET/I/202
      inventaire après décès; Four (rue du); Mazzolay; Jean-Baptiste de; Quenot, Jeanne
    - Contrat de mariage entre Guillaume Ville Jacque, aubergiste, rue des Noyers, et Marie Morin, fille de Michel Morin, maçon, rue des Saints-Pères., 16 juillet 1695; MC/ET/I/202
      contrat de mariage; Noyers (rue des); Saints-Pères (rue des); Ville Jacque, Guillaume; Morin, Marie; Morin, Michel; hôtelier; maçon
    - Inventaire après décès du sieur de Logerie, grande rue de Taranne., 21 juillet 1695; MC/ET/I/202
      inventaire après décès; Taranne (rue); Logerie, de
    - Contrat de mariage entre Nicolas Blanche, cocher de voiture, rue Contrescarpe, et Renée Liandon, veuve de Didier Ladvocat, cocher, rue Contrescarpe., 1er août 1695; MC/ET/I/202
      contrat de mariage; Contrescarpe (rue de la); Ladvocat, Didier; Liandon, Renée; Blanche, Nicolas; conducteur de véhicules; conducteur de véhicules
    - Contrat de mariage entre Charles Mercier, horloger, sur le pont au Change et Geneviève Forbet, fille de Michel Forbet, capitaine de charrois d'artillerie, rue des Boucheries., 2 août 1695; MC/ET/I/202
      contrat de mariage; Change (pont au); Mercier, Charles; Forbet, Geneviève; Forbet, Michel; horloger
    - Contrat de mariage entre Elie Voyé, bourgeois de Paris, rue Levesque, et Marie Oblet, fille de Charles Oblet, vigneron, rue Saint-Honoré., 6 août 1695; MC/ET/I/202
      contrat de mariage; Saint-Honoré (rue); Voyé, Elie; Oblet, Marie; Oblet, Charles; viticulteur
    - Contrat de mariage entre Jacques Moreau, ouvrier en bas de soie, rue de Sève et Marie Cochet, veuve de Guillaume Allain, doreur, rue de Sève., 14 août 1695; MC/ET/I/202
      contrat de mariage; Sèvres (rue de); Moreau, Jacques; Cochet, Marie; Allain, Guillaume; décorateur